臺灣臺中地方法院小額民事判決 
            110年度沙小字第561號
原      告  裕邦信用管理顧問股份有限公司

法定代理人  陳載霆  
訴訟代理人  蘇偉譽  
被      告  陳靖敏  
上列當事人間請求給付電信費事件，本院於民國110年9月14日言
詞辯論終結，判決如下：
    主      文
被告應給付原告新臺幣16,940元，及自民國109年9月11日起至清
償日止依照週年利率5％計算之利息。
訴訟費用新臺幣1,000元由被告負擔。
本判決得假執行。
    事實及理由
壹、程序部分：按訴狀送達後，原告不得將原訴變更或追加他訴
    ，但減縮應受判決事項之聲明者，不在此限，民事訴訟法第
    255條第1項第3款定有明文，且依同法第436條之23、第436
    條第2項之規定，於小額訴訟程序仍適用之。本件原告聲請
    支付命令時，原訴之聲明第1項為：「被告應給付原告新臺
    幣（下同）19,563元，及自民國109年9月11日起至清償日止
    ，按年息百分之5計算之利息」，嗣於本院110年9月14日言
    詞辯論程序中更正聲明為如主文第1項所示。原告上開更正
    核屬聲明之減縮，與上開規定相符，應予准許。
貳、實體部分：
一、原告主張：被告前向訴外人即原債權人亞太電信股份有限公
    司（下稱亞太電信）申辦租用行動電話門號使用，嗣被告未
    依約繳納電話費，迄今尚積欠門號電信費共計新臺幣（下同
    ）19,563元未為繳納，其中包含電信費用2,623元（原告已
    減縮請求）及專案補貼款16,940元。嗣於民國109年9月11日
    亞太電信將上開債權讓與原告，原告已通知被告本件債權轉
    讓，經一再催討均置之不理。爰依電信服務使用契約之約定
    及債權讓與之法律關係，提起本件訴訟。並聲明：（一）被
    告給付原告16,940元，及自109年9月11日起至清償日止依照
    年息5％計算之利息。（二）訴訟費用由被告負擔。
二、被告抗辯：我認為亞太電信有多扣我的月費，我一個月的月
    費是333元，但亞太電信卻扣1 、2000元，亞太電信說會把
    多扣的錢退給我，但是卻一直沒有處理，所以我後來也沒有
    使用了，但我沒有提前解約。電信費的部分，我是自己去特
    約門市繳款的。即使有其他費用，但從帳目明細來看，兩支
    手機的費用也是700多元而已，但是亞太電信給我的帳單卻
    超過1000元。我沒有使用亞太的手機，我覺得違約金不應該
    這麼多。並聲明：請求駁回原告之訴，訴訟費用由原告負擔
    。
四、得心證之理由：原告主張之事實已據提出新北市政府函、股
    份有限公司變更登記表、欠費門號資訊附表、債權讓與通知
    書、掛號郵件收件回執、債權讓與證明書、戶籍謄本、亞太
    電信通信服務申請書、專案補償款繳款單、電信服務費收據
    等為證，而被告雖以前情抗辯，但並未提出證據證明之，本
    院即無從認定其抗辯為真。從而，原告依系爭電信服務契約
    及債權讓與之法律關係，訴請被告給付如主文第1項所示之
    金額及自109年9月11日起至清償日止依照年息5％計算之利息
    ，為有理由，應予准許。
五、本件係適用小額程序而為被告敗訴之判決，依民事訴訟法第
    436條之20規定，應依職權宣告假執行；併依同法第436條之
    19第1項規定，確定本件訴訟費用額為1,000元，依民事訴訟
    法第78條，命由被告負擔之。
中　　華　　民　　國　　110 　年　　9 　　月　　28　　日
                        臺灣臺中地方法院沙鹿簡易庭
                            法  官  劉國賓
以上為正本，係照原本作成。
如不服本判決，應於送達後廿日內，以判決違背法令為理由，向
本院提出上訴狀並表明上訴理由（上訴理由應表明一、原判決所
違背之法令及其具體內容；二、依訴訟資料可認為原判決有違背
法令之具體事實），如於本判決宣示後送達前提起上訴者，應於
判決送達後廿日內補提上訴理由書（須附繕本）。
中　　華　　民　　國　　110 　年　　9 　　月　　28　　日
                            書記官  許宏谷